【裁判字號】    89,交訴,43
【裁判日期】    900118
【裁判案由】    公共危險等
【裁判全文】
台灣苗栗地方法院刑事判決                          八十九年度交訴字第四三號
    公  訴  人  臺灣苗栗地方法院檢察署檢察官
    被      告  乙○○
右列被告因公共危險等案件，經檢察官提起公訴（八十九年度偵字第一六七六號），
本院判決如左：
    主  文
乙○○駕駛動力交通工具肇事致人受傷而逃逸，累犯，處有期徒刑捌月。
被訴過失傷害部分公訴不受理。
    事  實
一、乙○○於民國八十三年五月四日，因詐欺案經台灣宜蘭地方法院判處有期徒刑十
    月，復經台灣高等法院八十三年八月十駁回上訴確定，八十四年六月二十三日縮
    刑期滿出獄。猶不知悔改，於八十九年一月二十三日晚間七時五十五分，駕駛所
    有車牌號碼Ｈ２—９３９５號自用小客車，由竹篙厝往竹南方向行駛，行經苗栗
    縣竹南鎮○○里○○路一八九巷鍾先生廟旁時，原應注意車前狀況，採取必要之
    安全措施，且事發地點之路面無缺陷、無障礙物，下坡路段，顯無不能注意之情
    事，竟疏未注意車前狀況，致與對向駛來，由甲○○所駕駛之車牌ＢＸＵ—６１
    ２號重型機車發生擦撞，甲○○人車倒地，當場昏迷，明知甲○○因上開肇事倒
    地，竟因肇事致人受傷害怕，而另行基於逃逸之犯意，加速駕車逃逸。甲○○因
    該車禍受有頭部外傷合併顱底骨折等傷害及重機車車頭損壞，乙○○自小客車因
    該肇事導致左大燈、左引擎蓋、保險桿、左後視鏡受損，因不詳姓名路人記下車
    號報警處理，始悉上情。
二、案經甲○○訴由苗栗縣警察局竹南分局報告臺灣苗栗地方法院檢察署檢察官偵查
    起訴
    理  由
壹、有罪部分：
一、被告乙○○固坦承與甲○○發生擦擊並看到甲○○人車倒地仍將車駛離，惟辯稱
    並非肇事逃逸，因伊不方便想找人幫忙，結果回到現場人已被救護車救走，隔天
    自行到警察局報到云云，經查：
    （一）本件事故發生後，被告未救護受有傷害之被害人甲○○而將車駛離，係不
          願具名路人報案提供被告車牌號碼予被害人交由處理事故警員巡邏警員柳
          勝男，經被害人甲○○於偵查及審理時指訴綦詳，核與證人即處理現場交
          通事故之警員柳勝男於偵查中證稱：本案是有不願具名民眾報案提供車號
          ，以車號查獲肇事被告戶籍地，查訪人在竹篙厝十六號承租房屋等語屬實
          ，並製作查獲報告明載：「查獲之時，被告表示當時駕駛自小客車撞倒機
          車後因心理害怕，才會逃逸。」等語，並有上開報告一份附於偵卷十六頁
          可資為證，復並有苗栗縣警察局道路交通事故調查報告表及照片七幀在卷
          可稽，可證被告駕駛上開自小客車擦撞被害人重機車逃逸為事實。
   （二） 被害人甲○○因前開事故受有事實欄所載之傷害，此有行政院衛生署新竹
          醫院診斷證明書一紙附卷可稽，其受傷係因上開車禍所致自有因果關係，
          而按刑法第一百八十五條之四駕車肇事逃逸罪，其立法目的，在於維護交
          通安全，促使駕駛人於肇事後，能對被害人即時救護，以減少死傷，是該
          罪之成立祇須行為人有駕駛動力交通工具肇事，致人死傷而逃逸之事實為
          已足，至行為人之肇事有否過失或其他因素逃逸現場，則非所問，本件係
          被告在其過失行為發生後，為規避責任，另行起意逃逸之行為，既然被告
          係因肇事逃逸，經陌生人提供資料經由承辦警員通知後才聯絡警員投案，
          已如前述，顯證肇事現場另有他人，被告並非處於孤立無源，其肇事後請
          現場人員報警請救護車，對被害人施以救護，應為可行之法，是被告辯稱
          逃離現場為請人幫忙與承辦警員所致報告不符，應為臨訟卸責，不足採信
          。
三、核被告乙○○所為，係犯刑法第一百八十五條之四駕駛動力交通工具，致人死傷
    而逃逸之罪。且有事實欄所載論罪科刑執行情形，此有臺灣苗栗地方法院檢察署
    刑案資料查註紀錄表及臺灣高等法院被告全國前案紀錄表在卷可證，其受有期徒
    刑執行完畢後，五年以內再犯本件有期徒刑以上之罪，為累犯，應依刑法第四十
    七條規定加重其刑。爰審酌被告動機在於肇事害怕、犯罪後與被害人甲○○達成
    和解，有和解書一紙在卷可憑，及其犯罪所生之危害、犯罪後悔改之態度等一切
    情狀，量處如主文所示之刑。
貳、不受理部分
一、公訴意旨另以：被告乙○○於八十九年一月二十三日晚間七時五十五分，駕駛所
    有車牌號碼Ｈ２—９３９５號自用小客車，由竹篙厝往竹南方向行駛，行經苗栗
    縣竹南鎮○○里○○路一八九巷鍾先生廟旁時，原應注意車前狀況，採取必要之
    安全措施，且事發地點之路面無缺陷、無障礙物，下坡路段，顯無不能注意之情
    事，竟疏未注意車前狀況，致與對向駛來，由甲○○所駕駛之車牌ＢＸＵ—６１
    ２號重型機車發生擦撞，甲○○人車倒地，致甲○○因該車禍受有頭部外傷合併
    顱底骨折等傷害，認被告涉嫌過失傷害罪。
二、按告訴乃論之罪，告訴人於第一審辯論終結前得撤回告訴，又告訴經撤回者，法
    院應諭知不受理之判決，並得不經言詞辯論為之，此為刑事訴訟法第二百三十八
    條第一項、第三百零三條第三款及第三百零七條所明定。
三、查本件被告因傷害案件，經檢察官提起公訴，認被告係犯刑法第二百八十四條第
    一項之過失傷害罪，依同法第二百八十七條前段之規定，係屬告訴乃論之罪，茲
    經告訴人甲○○已雙方達成和解當庭撤回告訴，依照前開法條之規定，諭知不受
    理之判決。
據上論斷，應依刑事訴訟法第二百九十九條第一項前段、第三百零三條第三款，刑法
第一百八十五條之四、第四十七條，判決如主文。
本院經檢察官黃智勇到庭執行職務。
中      華      民      國    九十      年     一       月     十八     日
                                  臺灣苗栗地方法院刑事庭
                                      法  官  張  珈  禎
右正本證明與原本無異。
如不服本判決，應於送達後十日內向本院提出上訴狀(須附繕本)，上訴於台灣高等
法院台中分院。
                                      書記官  楊  慧  萍
中      華      民      國    九十      年     一       月     十九     日
附錄論罪科刑法條：
刑法第一百八十五條之四
駕駛動力交通工具肇事，致人死傷而逃逸者，處六月以上五年以下有期徒刑。


司法院資訊處製作；財團法人民間司法改革基金會備份。
